# 长期资产减值问题

提问人：咕噜咕噜 123123 时间：2020-01-29 12:07:49
@chenyiwei 陈版主，咨询个问题，A公司明下有一家分公司， 2019 年下半年停产，目前分公司账上只有固定资产和无形资产（分公司不单独纳税，和母公司合并纳税），固定资产包含机器设备和房屋，根据 2020 年 1 月份的评估初稿，机器设备需要减值 600 万，房屋建筑物增值 800 万，无形资产增值 900 万。资产负债表日企业计划将该部分资产打包一起处置。
有以下三种情形问题：
①在未签订出售任何协议时：期末将固定资产转入固定资产清理，能否在进行减值测试时，机器设备和房屋剑之舞一同做减值测试，不按照类型进行分开测试；
②资产负债表日后签订协议： 2020 年 1 月份企业会与关联方签订资产处置协议，将固定资产和无形资产一起打包出售给关联方，该协议为不可撤销协议，在 6 个月内执行完毕，价格按照评估价格。此时，该处置属于资产负债表日后事项，对资产负债表日资产的减值是否有影响，期末的资产减值测试按照打包价格一同测试。如果单独减值测试，其实有违商业实质，本身企业就是要打包处置的，单独测试，还需要单独计提一块减值。
③资产负债表日前，企业与关联方签订出售协议，但该协议只是意向协议，还未经过董事会/股东大会通过，意向协议很有可能会执行，此时能否将无形资产和固定资产作为持有待售资产，同时打包一起进行减值测试。

回答人：chenyiwei
1 、不可以。因为没有证据表明将作为一个整体进行处置，不能作为一个处置组整体进行减值测试，应根绝针对各单项资产分别进行减值测试，不同资产的增值和减值不得互相抵销。
2 、因为是出售给关联方，交易是否具有合理商业目的以及条款是否公允需要高度关注。不能仅仅依据该处置协议约定的价格作为确定可收回金额的依据。
3 、仅有意向协议，不是确定的处置承诺，不属于持有待售资产，也不能打包作为一个整体进行减值测试。